臺灣桃園地方法院刑事判決
111年度交簡上字第48號
上  訴  人  臺灣桃園地方檢察署檢察官 
被      告  魏筠芸


上列上訴人因被告過失傷害案件，不服本院中華民國111年1月5
日所為110年度壢交簡字第2528號第一審刑事簡易判決（聲請簡
易判決處刑案號：110年度調偵字第1343號），提起上訴，本院
管轄之第二審合議庭判決如下：
    主  文
上訴駁回。
    事實及理由
一、本件經本院管轄之第二審合議庭審理結果，認原審簡易判決
    以被告魏筠芸所為係犯刑法第284條前段之過失傷害罪，判
    處拘役45日，如易科罰金，以新臺幣1,000元折算1日，經核
    其認事用法均無違誤，量刑亦無不當，應予維持，除證據部
    分補充「被告於本院準備程序及審理中之自白」（見本院交
    簡上卷第80頁、第111頁）外，餘均引用原審刑事簡易判決
    書（含聲請簡易判決處刑書）記載之事實、證據及理由（詳
    如附件）。
二、檢察官依告訴人張文瑞之請求，提起上訴意旨略以：告訴人
    因此車禍而受有左肩挫傷、左手第二指、雙膝挫擦傷等傷害
    ，造成其身體上之痛苦，且被告自始未積極與告訴人和解，
    且迄今仍拒絕賠償告訴人損失，參以被告否認其過失傷害犯
    行，兩相權量，難認原審判決對被告已罰當其罪並符於社會
    之法律情感、罪刑相當及實現刑罰權分配之正義，原審判決
    顯然過輕而有未當等語。
三、按量刑之輕重，係事實審法院得依職權自由裁量之事項，茍
    已斟酌刑法第57條各款所列情狀而未逾越法定刑度，則不得
    遽指為違法；又在同一犯罪事實與情節，如別無其他加重或
    減輕之原因，下級法院量定之刑，亦無過重或失輕之不當情
    形，則上級法院對於下級法院之職權行使，原則上應予尊重
    （最高法院72年台上字第6696號判例、85年度台上字第2446
    號判決要旨參照）。被告對於原審判決認定之犯罪事實並無
    爭執，而原審量處上開刑度，已審酌被告違反道路交通安全
    規則致本件事故發生，致告訴人受有傷害，殊值非難，惟念
    被告犯後終能坦承犯行，態度尚可，兼衡被告之智識程度、
    過失情節、告訴人所受傷勢程度、迄今未與告訴人達成和解
    、目前無業及尚有三名子女待其扶養等一切情狀，量處被告
    拘役45日，並諭知易科罰金之折算標準。原審於法定刑內量
    處前開刑度，該量刑並未逾越客觀上之適當性、相當性及必
    要性之比例原則，核屬妥適，且量刑時所應考量之情事，迄
    至本案上訴審言詞辯論終結時，與原審並無二致，揆諸前揭
    說明，本院對原審量刑之職權行使，自當予以尊重。
四、檢察官上訴意旨指稱被告未與告訴人和解，原審量刑過輕云
    云，惟被告於原審及本院審理中均自白犯罪，實難遽認被告
    犯後態度不佳，且刑法第57條所列科刑審酌事由，係以行為
    人之責任為基礎，至於告訴人是否已獲賠償，雖可為量刑參
    考，然非量刑唯一依據，原審斟酌刑法第57條各款量刑事由
    後，量處上開刑度，核屬裁量權之行使，與罪刑相當原則無
    悖，難認有何不當或違反比例原則之情。檢察官執前詞提起
    上訴，為無理由，應予駁回。
據上論斷，應依刑事訴訟法第455條之1第1項、第3項、第368條
、第373條，判決如主文。
本案經檢察官楊挺宏聲請以簡易判決處刑及提起上訴，檢察官謝
咏儒到庭執行職務。
中　　華　　民　　國　　111 　年　　10　　月　　21　　日
                  刑事第九庭審判長法    官  陳品潔
　　　　　　　　　
　　　　　　　　　                法    官  王鐵雄
　　　　　　　　　
　　　　　　　　　                法    官  蔣彥威
以上正本證明與原本無異。
不得上訴。
　　　　　　　　　　　　　　　    書 記 官　賴葵樺
中　　華　　民　　國　　111 　年　　10　　月　　24　　日